UBALDO SAN JUAN SAN JUAN

Desarrollador web

& +52 7713430644

ubaldo.sanjuan.contacto@gmail.com

ubaldosanjuandev.netlify.app/

github.com/Ubaldo-San-Juan/

in linkedin.com/in/Ubaldo-SJ/

EDUCACIÓN

Ingeniería en Software

Universidad Politécnica de Pachuca

2020 - En prácticas

Técnico en Soporte y mantenimiento de equipos de cómputo.

CECYTEH - Plantel Atlapexco 2016 - 2019

SOFTWARE SKILLS

- HTML, CSS, Javascript, typescript Tailwind css, Bootstrap -Angular, primeNG
- C#, .Net Core, Java, Spring Boot
- Mysql, PostgreSQL, SqlServer
- Git GitHub Azure devops
- Ubuntu Kali linux

SOFT SKILLS

- Liderazgo
- Autodidacta
- Trabajo en equipo
- Responsable.

IDIOMAS

- Español (Nativo)
- Ingles (B1)
- Chino (Principiante)

ACERCA DE MÍ

Un apasionado en el área del desarrollo de software con experiencia en desarrollo web. Me apasiona colaborar en proyectos, utilizando lenguajes y frameworks modernos para convertir los objetivos de los clientes en realidades tecnológicas. Disfruto aprender continuamente, trabajar en equipo y aportar valor a través de mi trabajo.

EXPERIENCIA

Practicas profesionales

Septiembre 2024 - Presente

QrSof

 Durante mis prácticas profesionales, tuve la oportunidad de participar activamente en diversos proyectos internos de la empresa. Entre mis principales aportes, destaca el desarrollo de un bot interactivo utilizando WhatsApp Flow de Meta, diseñado para gestionar el registro de usuarios, la reserva de partidas de golf y el envío de invitaciones a jugadores.

Desarrollador - Backend

Mayo 2024 - Agosto 2024

Fundación Axio (Formación DUAL)

- Llevé a cabo el desarrollo backend de una plataforma de cursos sobre valores, diseñé la estructura de la base de datos y las API REST para la sección de registro de cursos.
- Utilicé .NET Entity Framework Core y PostgreSQL como base de datos, además utilicé Git y Github para la gestión de control de versiones y utilicé Swagger para documentar las APIs.
- Asimismo, implementé LINQ en lugar de consultas SQL en texto plano para mejorar la seguridad del sistema y mitigar el riesgo de inyección SQL.

Desarrollador Web - Portafolio Personal

Agosto 2024

Portafolio Web Personal

- Desarrollé mi portafolio web personal en <u>ubaldosanjuandev.netlify.app</u> para mostrar mis habilidades y capacidades como desarrollador web. Utilicé HTML, CSS y JavaScript para construir este sitio web el cual destaca mis proyectos y experiencia.
- Este portafolio no solo demuestra mis habilidades técnicas en desarrollo web, sino que también destaca mi capacidad para implementar un proyecto completo desde la idea de concepto hasta su publicación.

Scrum Master & Desarrollador Web

MARZO 2024 - JUNIO 2024

Restaurante La Casa de la Tía

- Como Scrum Master, coordiné el desarrollo del sitio web para el restaurante "La Casa de la Tía" en
 <u>lacasadelatiahuasca.com</u>, facilitando la recopilación de requisitos con el cliente, la planificación del proyecto y
 la coordinación entre el equipo de desarrollo y diseño.
- Utilizamos Angular, HTML, CSS y TypeScript para construir el sitio, asegurando un diseño atractivo y una funcionalidad eficiente.
- Además implementé una API de WhatsApp que permitió a los clientes realizar reservas de manera más eficiente, lo que resultó en un aumento del 40% en las reservas en línea y una mejora significativa en la interacción con los clientes.

Docente de TICs

Febrero 2023 - Noviembre 2023

Liberating King Academy

- Cómo docente de Tics en esta escuela, enseñé lógica de programación y el ciclo de vida del software con enfoque en desarrollo web a niños y jóvenes.
- Diseñé planes de lecciones innovadores y proporcioné contenido educativo interactivo, lo que resultó en un aumento del 50% en la participación activa de los estudiantes y en una mejora notable en las habilidades prácticas de programación de los alumnos.